臺灣臺北地方法院刑事判決　　　　　　　96年度易字第2209號
公　訴　人　臺灣臺北地方法院檢察署檢察官
被　　　告　丁○○
上列被告因竊盜案件，經檢察官提起公訴（96年度偵字第14246
號），因被告於準備程序進行中就被訴事實為有罪之陳述，經本
院裁定改行簡式審判程序，判決如下：
    主  文
丁○○竊盜，累犯，處有期徒刑肆月，如易科罰金，以新臺幣壹
仟元折算壹日。
    事  實
一、丁○○前因竊盜案件，經臺灣士林地方法院以91年度易字第
    235號判決判處有期徒刑1年2月確定，甫於民國96年4月29日
    縮刑期滿執行完畢，且前於96年5月29日侵入台北市立中崙
    高中教室內，竊取學生財物，經本院於96年6月27日以96年
    度簡字第1945號判決判處有期徒刑6月確定，仍未生警惕，
    因缺錢花用一時起貪念，意圖為自己不法之所有，於96年6
    月5日下午1時30分，侵入位於臺北市○○區○○路655號松
    山家商213教室內，竊取該校學生丙○○、乙○○、甲○○
    等人書包內之現金，計新臺幣（下同）2,900元，得手後逃
    逸，嗣經員警據報調閱監視畫面與校園會客紀錄，始循線查
    獲。
二、案經臺北市政府警察局信義分局報請臺灣臺北地方法院檢察
    署檢察官偵查起訴。
    理  由
壹、程序部分：
一、本件被告丁○○所犯之罪，其法定刑為7年以下有期徒刑，
    且非死刑、無期徒刑或最輕本刑有期徒刑3年以上之罪，亦
    非高等法院管轄第一審案件，且於準備程序進行中，被告先
    就被訴事實為有罪之陳述，經告知被告簡式審判程序之旨，
    並聽取檢察官、被告之意見後，本院合議庭裁定由受命法官
    進行簡式審判程序，是本件之證據調查，依刑事訴訟法第27
    3條之2規定，不受同法第159條第1項、第161條之2、第161
    條之3、第163條之1及第164條至第170條規定之限制，合先
    敘明。
二、本件被告所為不利於己之供述，並無出於強暴、脅迫、利誘
    、詐欺、疲勞訊問、違法羈押或其他不正之方法，亦非違反
    法定障礙事由經過期間不得訊問或告知義務之規定而為，依
    刑事訴訟法第156條第1項、第158條之2規定，應認其有證據
    能力。
三、按被告以外之人於審判外之陳述，雖不符前4條之規定，而
    經當事人於審判程序同意做為證據，法院審酌該言詞陳述或
    書面陳述作成時之情況，認為適當者，亦得為證據。當事人
    、代理人或辯護人於法院調查證據時，知有第159條第1項不
    得為證據之情形，而未於言詞辯論終結前聲明異議者，視為
    有前項之同意，為刑事訴訟法第159條之5所明定。證人丙○
    ○於警訊之證述，被告於審判期日均表示無意見，其供述本
    院認為適當，依上述規定，得為證據。
四、本件認定犯罪事實所憑之非供述證據（詳見後述），均無違
    反法定程序而取得之情形，依刑事訴訟法第158條之4反面規
    定，自有證據能力。
貳、實體部分：
一、上開竊盜事實，業據被告丁○○於警訊、偵訊及本院審理中
    均坦承不諱（見偵查卷第6至11頁、第40至41頁，本院96年
    10月8日準備程序筆錄第2至3頁、本院96年10月8日簡式筆錄
    第2至3頁），核與被害人丙○○於警詢時指述之情節相符（
    見偵查卷卷第14頁），並有松山家商校園監視翻攝畫面3張
    、校園會客紀錄影本1紙、校園警衛尉永江訪查紀錄等在卷
    可稽（見偵查卷第20至21頁、第22頁、第23頁），是被告任
    意性之自白有相當證據可資佐證，堪認與事實相符，可以採
    信。綜上，本案事證明確，被告上開竊盜犯行，洵堪認定，
    應予依法論罪科刑。
二、核被告所為，係犯刑法第320條第1項竊盜罪。又被告前因竊
    盜案件，經臺灣士林地方法院以91年度易字第235號刑事判
    決判處有期徒刑1年2月確定，甫於96年4月29日縮刑期滿執
    行完畢在案，此有臺灣高等法院被告前案紀錄表在卷可按，
    是被告受前開有期徒刑之執行完畢後，5年以內故意再犯本
    件有期徒刑以上之罪，為累犯，應依法遞加重其刑。又查，
    被告雖稱患有憂鬱症，及失眠症狀，並提出95年8月27日台
    北市立聯合醫院診斷證明書，上載明被告患有憂鬱症及長期
    服用安眠藥，認知功能、記憶力、判斷力有可能因案發時服
    藥而受影響等語。然訊之被告則自稱係因一時起貪念而竊盜
    ，案發時精神狀況正常，竊盜時明知係違法之行為，又被告
    對於案發過程之敘述均與實際情形相符，而前開診斷證明書
    僅稱被告案發時可能因服藥而影響其認知功能、記憶力及判
    斷力，並非必然有影響，是無從認定被告犯罪時係處於精神
    耗弱之狀態而得以減刑。爰審酌被告雖有竊盜之素行，惟本
    件所生危害甚輕，被告於犯罪後亦能坦承犯行，表示悔意，
    態度良好等一切情狀，從輕量處如主文所示之刑，並諭知易
    科罰金之折算標準，以示懲儆。
三、據上論斷，應依刑事訴訟法第273條之1第1項、第299條第1
    項前段，刑法第320條第1項、第47條、第41條第1項前段，
    判決如主文。
本案經檢察官黃士元到庭執行職務。
中　　華　　民　　國　　96　　年　　10　　月　　29　　日
　　　　　　　　　刑事第十二庭  法　官  曾正龍
以上正本證明與原本無異。
如不服本判決，應於判決送達後10日內，向本院提出上訴狀。
                                書記官  彭自青
中　　華　　民　　國　　96　　年　　10　　月　　30　　日
附錄本案論罪科刑法條全文：
中華民國刑法第320條
意圖為自己或第三人不法之所有，而竊取他人之動產者，為竊盜
罪，處 5 年以下有期徒刑、拘役或 500 元以下罰金。
意圖為自己或第三人不法之利益，而竊佔他人之不動產者，依前
項之規定處斷。
前二項之未遂犯罰之。
